---
title: "腹透血透指标分析报告"
author: "Yulong Niu\\

        yulong.niu@aol.com"
date: "`r Sys.Date()`"
bibliography: PDHD.bib
csl: nature.csl
output: 
  prettydoc::html_pretty:
    toc: true
    theme: tactile
    highlight: github
  pdf_document:
    toc: true
vignette: >
  %\VignetteIndexEntry{腹透血透指标分析报告}
  %\VignetteEngine{knitr::rmarkdown}
  %\usepackage[utf8]{inputenc}
---

```{r style, echo=FALSE, results="asis", message=FALSE}
knitr::opts_chunk$set(tidy = FALSE,
		   message = FALSE)
```

```{r echo=FALSE, results="hide", message=FALSE}
library('pander')
library('ggplot2')
```

# 血透/腹透25羟维生素D比较

## 数据处理和分析方法

1. 维生素D对应数据存在不确定值，比如腹透`<4.2`等。为了减小不确定值带来的偏差，这类数值都取上限，比如`<4.2`取为`4.2`。其他指标数据也按类似方法处理。

2. 由于维生素D数据分布未知，所以分别使用双尾[Student's *t*-test](https://en.wikipedia.org/wiki/Student's_t-test)和双尾[Mann–Whitney *U* test](https://en.wikipedia.org/wiki/Student's_t-test)。

## 结果

腹透组和血透组的维生素D均值分别为`14.19`和`15.72`。

```{r, echo=FALSE}
ggplot(vd, aes(Group, VD)) +
  geom_boxplot() +
  geom_jitter(width = 0.2) +
  labs(title = '腹透和血透的25羟维生素D对比',
       x = '透析方法',
       y = '25羟维生素D水平') +
  theme(plot.title = element_text(hjust = 0.5))
```

Student's *t*-test结果：

```{r, echo=FALSE}
load('PDHDprocess.RData')
t.test(PD[, 'HydroxyVitaminD'], HD[, 'HydroxyVitaminD'])
```

Mann–Whitney *U* test结果：

```{r, echo=FALSE}
wilcox.test(PD[, 'HydroxyVitaminD'], HD[, 'HydroxyVitaminD'])
```

两种分析方法的`p-value`都不具有显著性，所以没有充足的理由判断两组维生素D水平有差异。

# 患者中维生素D比例差异

## 数据处理和分析方法

使用双尾[proportions test](http://www.dummies.com/education/math/statistics/how-to-compare-two-population-proportions/)检测三个划分条件下两组比例差异。

## 结果


```{r, echo=FALSE}
ggplot(VDLevelMat, aes(Group, VD)) +
  geom_boxplot(aes(colour = Level))+
  labs(title = '血透和腹透的25羟维生素D分组对比',
       x = '透析方法',
       y = '25羟维生素D水平') +
  scale_colour_discrete(name = '25羟维生素D水平') +
  theme(plot.title = element_text(hjust = 0.5))
```

```{r, echo=FALSE}
ggplot(VDPerMat, aes(x = Level, y = Percentage)) +
  geom_bar(aes(fill = Group), position = 'dodge', stat = 'identity') +
  labs(title = '血透和腹透的25羟维生素D比例对比',
       x = '25羟维生素D水平') +
  scale_y_continuous('比例', labels = scales::percent) +
  scale_fill_discrete(name = '透析方法') +
  theme(plot.title = element_text(hjust = 0.5))
```

维生素D缺乏（`<15ng/ml`），`p1`和`p2`分别表示在血透组和腹透组中，符合选择条件的样本所占比例。

```{r, echo=FALSE}
TestPropor(lack[2], patients[2], lack[1], patients[1])
```

维生素D降低（`15ng/ml ~ 30ng/ml`）

```{r, echo=FALSE}
TestPropor(decrease[2], patients[2], decrease[1], patients[1])
```

维生素D正常（`>30ng/ml`）

```{r, echo=FALSE}
TestPropor(normal[2], patients[2], normal[1], patients[1])
```

维生素D正常水平在两组中有显著差异。


# 维生素D与其他指标回归分析

## 数据处理和分析方法

每个指标与维生素D水平单独做线性回归。

## 结果

图中的曲线拟合方法是[LOESS曲线拟合](https://en.wikipedia.org/wiki/Local_regression)。

腹透组各指标拟合图

```{r, echo=FALSE, fig.width=12, fig.height=10}
PDaObj <- lapply(2:length(colName), function(x) {
  ggplot(PDa, aes_string(colnames(PDa)[1], colnames(PDa)[x])) +
    geom_point() +
    geom_smooth(span = 0.3) +
    labs(x = colName[1],
         y = colName[x]) +
    theme(plot.title = element_text(hjust = 0.5))
    ## geom_smooth(method = 'lm', se = FALSE)
})

grid.arrange(grobs = PDaObj, nrow = 4, ncol = 2)
```

25羟维生素D ～ 白蛋白

```{r, echo=FALSE}
summary(lm(PDa[, 1] ~ PDa[, 2]))
```

25羟维生素D ～ 碱性磷酸酶

```{r, echo=FALSE}
summary(lm(PDa[, 1] ~ PDa[, 3]))
```

25羟维生素D ～ 肌酐

```{r, echo=FALSE}
summary(lm(PDa[, 1] ~ PDa[, 3]))
```

`25羟维生素D ～ 钙

```{r, echo=FALSE}
summary(lm(PDa[, 1] ~ PDa[, 4]))
```

25羟维生素D ～ 磷

```{r, echo=FALSE}
summary(lm(PDa[, 1] ~ PDa[, 5]))
```

25羟维生素D ～ iPHT

```{r, echo=FALSE}
summary(lm(PDa[, 1] ~ PDa[, 6]))
```

25羟维生素D ～ C反应蛋白

```{r, echo=FALSE}
summary(lm(PDa[, 1] ~ PDa[, 7]))
```

25羟维生素D ～ BNP

```{r, echo=FALSE}
summary(lm(PDa[, 1] ~ PDa[, 8]))
```

血透组各指标拟合图

```{r, echo=FALSE, fig.width=12, fig.height=10}
HDaObj <- lapply(2:length(colName), function(x) {
  ggplot(HDa, aes_string(colnames(HDa)[1], colnames(HDa)[x])) +
    geom_point() +
    geom_smooth(span = 0.3) +
    labs(x = colName[1],
         y = colName[x]) +
    theme(plot.title = element_text(hjust = 0.5))
    ## geom_smooth(method = 'lm', se = FALSE)
})

grid.arrange(grobs = HDaObj, nrow = 4, ncol = 2)
```

25羟维生素D ～ 白蛋白

```{r, echo=FALSE}
summary(lm(HDa[, 1] ~ HDa[, 2]))
```

25羟维生素D ～ 碱性磷酸酶

```{r, echo=FALSE}
summary(lm(HDa[, 1] ~ HDa[, 3]))
```

25羟维生素D ～ 肌酐

```{r, echo=FALSE}
summary(lm(HDa[, 1] ~ HDa[, 3]))
```

25羟维生素D ～ 钙

```{r, echo=FALSE}
summary(lm(HDa[, 1] ~ HDa[, 4]))
```

25羟维生素D ～ 磷

```{r, echo=FALSE}
summary(lm(HDa[, 1] ~ HDa[, 5]))
```

25羟维生素D ～ iPHT

```{r, echo=FALSE}
summary(lm(HDa[, 1] ~ HDa[, 6]))
```

25羟维生素D ～ C反应蛋白

```{r, echo=FALSE}
summary(lm(HDa[, 1] ~ HDa[, 7]))
```

25羟维生素D ～ BNP

```{r, echo=FALSE}
summary(lm(HDa[, 1] ~ HDa[, 8]))
```

# 个人建议

+ 最后一个分析，即维生素D与其他指标回归分析，结果作为参考。可以根据文献，尝试选择相关性更强的指标。

+ 可以考虑多元线性回归。
