---
title: "腹透血透指标多元回归尝试"
author: "Yulong Niu\\

        yulong.niu@aol.com"
date: "`r Sys.Date()`"
bibliography: PDHD.bib
csl: nature.csl
output: 
  prettydoc::html_pretty:
    toc: true
    theme: tactile
    highlight: github
  pdf_document:
    toc: true
vignette: >
  %\VignetteIndexEntry{腹透血透指标多元回归尝试}
  %\VignetteEngine{knitr::rmarkdown}
  %\usepackage[utf8]{inputenc}
---

```{r style, echo=FALSE, results="asis", message=FALSE}
knitr::opts_chunk$set(tidy = FALSE,
		   message = FALSE)
```

```{r echo=FALSE, results="hide", message=FALSE}
library('pander')
library('ggplot2')
```

# 多元回归分析

## 数据处理和分析方法

模仿发送的文章，尝试使用[多元回归](http://www.stat.yale.edu/Courses/1997-98/101/linmult.htm)分析维生素D和其他指标关系。

## 结果

指标名称对应：

`HydroxyVitaminD`：25羟维生素D

`BloodProtein`：白蛋白

`AlkalinePhosphatase`：碱性磷酸酶

`Creatinine`：肌酐

`Calcium`：血钙

`Phosphorum`：血磷

`iPHT`：iPHT

`CReactiveProtein`：C反应蛋白

`BNP`：BNP

腹透组

```{r, echo=FALSE}
lmPDa <- lm(HydroxyVitaminD ~ BloodProtein + AlkalinePhosphatase + Creatinine + Calcium + Phosphorum + iPHT + CReactiveProtein + BNP, data = PDa)
summary(lmPDa)
```

回归系数：

```{r, echo=FALSE}
lmPDa
```


从目前数据来看，只有血钙可能和维生素D有较显著负相关（`t=-1.977`，`p=0.0545`），回归系数为`-0.127`。

之后，采用逐步回归，探索各个指标对回归方程的影响。

```{r, echo=FALSE}
step(lmPDa)
```

可以看到单一指标中，血钙与和维生素D相关性较高；增加指标后，只有血钙和iPHT的组合会提升模型，其他指标对模型贡献很小。

血透组

```{r, echo=FALSE}
lmHDa <- lm(HydroxyVitaminD ~ BloodProtein + AlkalinePhosphatase + Creatinine + Calcium + Phosphorum + iPHT + CReactiveProtein + BNP, data = HDa)
summary(lmHDa)
```

回归系数：

```{r, echo=FALSE}
lmHDa
```

血透组中，白蛋白（`t=1.757`，`p=0.0849`，回归系数`0.5503`）、肌酐（`t=1.820`，`p=0.0747`，回归系数`0.0075`）和BNP（`t=3.238`，`p=0.002`、回归系数`0.0022`）可能和维生素D有较显著负相关。

之后，采用逐步回归，探索各个指标对回归方程的影响。

```{r, echo=FALSE}
step(lmHDa)
```

增加指标后，只有白蛋白、肌酐和BNP的组合会提升模型，其他指标对模型贡献很小。

